Inventaris van het archief van de Directie van de Landbouw: Afdeling Zuivelaangelegenheden, 1898-1947
Nationaal Archief, Den Haag
- ZUIVELAANGELEGENHEDEN 1914-1947
  - BOTER, KAAS, MARGARINE, enz.
    - Verslagen, stichtingsacte, correspondentie, 143
      - Stichtingsacte, correspondentie, en verslagen van vergaderingen van de voedingsraad 1938-1941
    - Zuivelkwaliteitsbureau, 144
      - Oprichting, Bestuur, Keuringsreglementen en Statuten 1938-1942
      - Jaarverslagen 1938-1942
      - Mededelingen 1937-1941
      - Lijst van aangeslotenen 1937-1938
      - Raad van Beroep
    - Zuivelkwaliteitsbureau: Verslagen vergaderingen, 1937-1939; 145
    - Zuivelkwaliteitsbureau:, 146
      - Verslagen vergaderingen 1940-1943
      - Correspondentie en circulaires 1936-1943
    - Verslagen. Vergaderingen en Besprekingen met div. Instanties, Crisis Zuivel Bureau Gecondenseerde melk; Monopolie Verslagen vergaderingen Commissie v. Advies stichting v bedr.; 1932-1936; 1934-1935; 1941-1942; 147
    - Diverse commissies, 148
      - Commissie inz. Herkinkoop op basis vetgehalte van de N.Z.C. 1936
      - Commissie van Advies inz. betaling melk naar kwaliteit 1936-1938
      - Commissie inz. contrôle op gewechts- en vetgehaltebepaling van de melk 1937-1938
      - Centrale Commissie voor de Melkcontrôle 1939-1941
    - Boter- en melkkwesties, 152
      - Commissie Botermonopolie van de N.Z.C. (Crisis Zuivelbureau) 1935
      - Kwaliteitsverbetering Consumptiemelk en correspondentie met de N.Z.C. 1933-1937
      - Annulering Melkpoedercontracten 1935
      - Melkpoederuitslagen Lyempf inz. Cats 1936-1937
      - Consumptiemelkregeling in wettelijk gebied 1938
      - Verslagen besprekingen melkvoorzieningen 1940-1941
        Twee posten zijn vernietigd.
    - Hulpverlening Melkveehouderij, 153
      - Kwartaal en Maandverslagen van de Reg. Commissaris voor de Hulpverlening aan de Melkveehouderij en van de N.Z.C. 1933-1938
      - Rapport Prijsbasis Commissie 1936
      - Rapport Commissie voor de uitkering vijf gulder per koe 1935
    - Goedkeuring Boterwikkels; Botercontrôlestations:, 154
      - Groningen 1938-1944
      - Friesland 1926-1945
      - Assen 1936-1944
      - Gelderland-Overijssel 1944
      - Gelderland-Overijssel 1944
      - Gelderland-Overijssel 1945
      - Utrecht 1944
      - Utrecht 1944
      - Utrecht 1945
    - Goedkeuring Boterwikkels; Botercontrôlestations:, 155
      - Noord-Holland 1944
      - Noord-Holland 1944
      - Noord-Holland 1944
      - Noord-Holland 1944
      - Noord-Holland 1945
      - Zuid-Holland 1944
      - Zuid-Holland 1944
      - Zuid-Holland 1945
    - Goedkeuring Boterwikkels; Botercontrôlestations:, 156
      - Zuid-Holland
      - Contrôlestation voor Zuivelproducten te Leiden 1944
      - Contrôlestation voor Zuivelproducten te Leiden 1944
      - Contrôlestation voor Zuivelproducten te Leiden 1945
      - Botercontrôlestation Eindhoven 1938-1945
      - Botercontrôlestation Maastricht 1938-1945
    - Commissies, Rapporten, correspondentie, 157
      - Commissie inz. wetenschappelijk Zuivelonderzoek; Notule en Rapporten 1930-1932
      - Oprichting bijzondere Organisatie T.N.O. ten behoeve v.d. Landbouw 1933-1935
      - Rapport Commissie voor Onderzoek melkvoer in de Provincie Groningen 1940
      - Rapport inz. totstandkoming en vorm v.d. huidige organisaties op consumptiemelkgebied en sanering v.d. consumptiemelkvoorz. in het z.g. wettelijk gebied. Commissie ter bestudering v.d. toeslag op de melkprijs 1942-1943
      - Zie inv. nr. 25
      - Plan voor een gezondheids- en Melkcontroledienst in Zuid-Holland 1941
      - Positie van Nederland als zuivelexporterend land 1944
      - Correspondentie betreffende Departementszaken en Centrale Contrôle Dienst 1944-1945
      - Zie inv. nr. 184
    - NIZO, onderzoek, studiereizen, 158
      - Verslagen vergaderingen v.d. 1e Commissie van Voorbereiding inz. Nederland Instituut voor Zuivelonderzoek
      - Statuten N.I.Z.O.
        Statuten en Stichtingsakte, zie 14-2-1953.
      - Onderzoek op het gebied v.d. Veevoeding
      - Rapport studiereis naar: Instituten voor Zuivelresearch Proefzuivelbedrijven en Instelling tot keuring van Zuivelwerktuigen
      - Corr. v.d. Commissie van Voorbereiding Nederland Instituut voor Zuivelonderzoek (NIZO) 1939-1948
    - F.N.Z., C.C.V.M., melk- en boterkwesties, 159
      - F.N.Z. 1944-1945
      - Centrale Commissie voor Melkcontrôle (C.C.V.M.) 1944-1945
      - Consumptiemelkcentrale Jaarverslagen en Jaarvergaderingen 1939-1941
      - Melk algemeen 1944-1945
      - Schoolmelk 1944-1946
      - Boter algemeen 1944-1946
    - Algemene situatie op zuivelgebied, correspondentie, R.Z.C., 160
      - Algemene Correspondentie 1943-1945
      - Algemene situatie op zuivelgebied na de oorlog 1945 1945
      - Verslagen vergaderingen met de R.Z.C. 1942-1945
      - Corr. met de R.Z.C. 1944-1947
      - Dienstreizen
      - Verloven R.Z.C. 1944-1946
    - RijkszuivelconsulentenAlgemeen, 1942-1948; 161
    - Diverse organisaties op zuivelgebied, 162
      - Rijkszuivelinspectie en Rijkszuivelvisiteurs 1943-1945
      - Rijkszuivelstation te Leiden 1944-1945
      - Zuivelkwaliteitsbureau (ZKB) Corr., verslagen en accountantsrapporten 1944-1945
      - Contrôlestation voor Zuivelproducten Leiden 1944-1945
      - Melkcontrôlestations- en Bureaux 1944-1945
    - Verslagen van vergaderingen en besprekingen, 1946-1947; 164
    - Wikkelpapieren (Algemeen) Correspondentie, 1943-1947; 164
    - Wikkelpapieren Botercontrôlestation "Zuid-Holland", 1946; 165
    - Wikkelpapieren, Botercontrôlestation "Gld/Overijssel"; 1947; 1946; 166
    - Wikkelpapieren Botercontrôlestation "Gld/Overijssel", 1947; 167
    - Botercontrôlestation "Eindhoven", 1946-1947; 168
    - Contrôlestations, 169
      - Botercontrôlestation "Friesland" 1946-1947
      - Contrôlestation voor Zuivelprod. Leiden 1946-1947
      - Botercontrôlestation "Utrecht" 1946-1947
    - Botercontrôlestation "Noord-Holland", 1946-1947; 170
    - Botercontrôlestation "Groningen", Botercontrôlestation "Assen"; 1946-1947; 171
    - Botercontrôlestation "Maastricht", 1946-1947; 172
    - Algemeen, 1946; 173
    - Algemeen, 1947; 174
    - Begrotingen, 1942-1947; 175
    - Departementszaken, 1945-1947; 176
      - Circulaires. 1946-1947
      - Correspondentie. 1946-1947
      - 14-daagse-rapporten v.d. Directie van de landbouw
    - Organisatie van de dienst, Rijkszuivelconsulenten; Vergaderingen; 1943-1947; 177
    - Organisatie van de dienst, Rijkszuivelconsulenten. (algemeen); Correspondentie van de Boter- en Kaas-contrôlestations; 1946-1947; 1944-1947; 178
    - Organisatie van de dienst, Directeur v.h. Zuivelwezen, tevens Rijks-Zuivelinspecteur (Corresp.); Rijks Zuivelvisiteurs-Rijks Zuivelinspectie. (Corresp.); Rijks Zuivelstations. (Corresp.); Contr. Station voor Zuivelprod.; Correspondentie. Jaarverslag 1941; 1944-1947; 1946-1947; 1946; 1943-1947; 179
    - Zuivelkwaliteitscontrôle Bur. Algemeen correspondentie, Contrôle-station voor Zuivelprod. Leiden Algemeen correspondentie; Boter- en Kaas Contrôle-stations; Idem Algemeen (Corresp.); Instituten, Stichtingen en Verenigingen voor Zuivel-Industrie en Melkhygiëne (M.V.Z.M.) Corresp.; 1946-1947; 1944-1947; 1944-1946; 180
    - "F.N.Z." Algemeen Nederland Zuivelbond Corresp., Zuivelproducten; Zuivelproducten corrspondentie algemeen; Correspondentie betr. div. melanges; Melk Algemeen correspondentie; Boter idem (o.a. recl. margarine); Kaas idem (o.a. onderzoek kaasstremsel); 1946-1947; 1945-1947; 1923-1924; 1944-1947; 181
    - Diversen, 190
      - Wikkelpapieren Algemeen
      - Regeling inz. kleurendruk 1944-1947
      - Contigenteringsregeling
      - Nederlands Instituut voor Zuivelonderzoek (N.I.Z.O.) Voorbereidings 2e commissie o.a. vergaderingen en correspondentie 1945-1947
    - Aangifte op grond van art. 4 der Boterwet, Correspondentie R.Z. consulenten (Credieten); Correspondentie Rijkszuivelstat.; Idem Rijkslandbouwproef-station te Hoorn; Correspondentie i.z. Personeelsaangelegenheden; Idem, Organisatie van toegepast Natuurwetenschappelijk Onderzoek T.N.O.; Idem, Centraal Bureau voor de Statistiek; 1944-1947; 1943-1947; 1947-1949; 1947-1948; 201
    - Correspondentie Centrale Commissie v.d. Botercontrôlestations, Houdbaarheidsoverzichten; Correspondentie Wetenschappelijke Commissie inz.; 1944-1947; 1947; 1946-1947; 203
    - Idem, Nederland Melk- en Zuiveltijdschrift., Idem, Nederland weekblad voor Zuivelbereiding en Handel; Idem, inz. toevoeging vitaminen aan zuivel; Idem, Kopergehalte van Boter en Melk; Idem, inz. Reorganisatie contrôlestelsel voor Zuivelprod. onder Rijkstoezicht; Idem, melk en zuivelwet; Idem, Coöp. Melkafzet Centrale; Idem, Kwaliteitsmaatregelen op Consumptiemelkgebied. (retour naar afd. Zuivel 5-3'53); Idem, Melkmachines en machinaal melken.; Idem, Boter Algemeen; 1946-1947; 1945-1947; 1947; 1947-1948; 1943-1947; 1944-1947; 204
    - College Dir. v. Botercontrôlestations, Diversen; Algemene Nederland Zuivelbond; Courantenknipsels en enige foto's; Bedrijfsgroep Zuivel en Melkproductie Industrie en Melkinrichtingwezen; Algemene correspondentie afd. veeteeltwezen; Recobaa/Regionale Commissie van Buitengewone Agrarische Aangelegenheden; 1946-1947; 1932-1947; 1943-1946; 1942-1947; 1941-1947; 205
    - Ministeriële van Landb. Viss. en Voedselv., Directeuren vergaderingen; Verg. adm. Hoofden; Afd. voorlichting; Afd. Buitenlandse Voorlichting (voorheen 28-2/8-7); 1942-1947; 1944-1947; 1944-1945; 206
    - idem, Dir. Gen. v.d. Landbouw; Sec. Gen. v.h. Ministeriële L.V. en V.; Bur. Grondstoffen; Zuivelcommissies; Instructies R.Z.C. en assistenten; R.Z. consulenten maandrapporten; Rapport Commissie Posthuma inz. overbrenging v.h. R.Z.P.S. en de proefzuivelboerderij naar Wageningen; 1946-1947; 1944-1947; 1948; 1944-1945; 1932-1937; 207
    - Zuivelkwaliteitscontrôle Bureau (Z.K.B.), Automobielen; Melkcontrôlestat. en Bureaux; Boter- en Kaascontrôle stat. Contributieregeling; Splitsing Contrôle der Zuivelstat. en van de C.C.D.; College van Directeuren van Boter- Kaascontrôlestat. (vergaderingen); In- en Verkoopbureau voor Zuivel; 1945-1947; 1946-1947; 1943-1947; 1947; 1944-1947; 212
    - Vakgroepen, Bedrijfsgroepen; Hoofbedrijfschap Margarine, Vetten en Olieën; 1945-1947; 1945-1946; 1944-1945; 213
    - Centraal Instituut voor Industrialisatie, Stichting voor Melkhygiëne; Stichting tot Wetenschappelijke voorlichting op voedingsgebied en tijdschriften ter voorlichting van Medici; Idem Statistieken en verslagen en rapporten; Idem Voorlichtingsbureau v.d. Voedingsraad; Idem Publicaties en verslagen v.d. Gezondheidsraad; Centrale Melkcontrôledienst; Centraal Instituut voor Landbouwk. Onderz.; 1945-1947; 1943-1944; 1937-1948; 1941-1948; 1944-1952; 1943-1948; 1945-1950; 215
    - Centrale Commissie v. Melkhygiëne, Wetenschappelijke Commissie inz. het vaststellen van methoden van onderzoek van melk- en Zuivelproducten; Statistiekcommissie; Commissie bedoeld in art. 17 der Warenwet; 1946-1947; 1940-1947; 1947; 216
    - Nederland Melk- en Zuiveltijdschrift, Rijkszuivelschool Bolswaard; Landbouw Hoge School Wageningen; Kwaliteitscontrôle op zuivelproducten; Rijks Boter en Kaasmerken; Nieuwe Rijs Boter- en Kaasmerken; Boter- en Kaaskleursel; 1946-1947; 1944-1947; 1947-1947; 218
    - Zuivelwerktuigenfabrikanten, installaties en Melktransportkannen, Schoolmelk; Kwaliteitsmaatregelen op Consumptiegebied; Conserveringsmiddel voor melk; Vetgehalten en gewichtscontrôle van melk; Handelsmerk op wikkelpapieren; Datumstempeling boter; Vochtgehalte boter; Toevoegen van aromastoffen aan boter; Het zouten van boter; 1944-1952; 1947; 1944-1947; 1944-1945; 1946-1947; 1945-1947; 221
    - Gestandaardiseerd vetgehalte in volvette fabriekskaas, Kaasexportcontrôle; Kaasrijping; Kwaliteitscontrôle op kaas; Kaas-Melk pasteurisatie; Korstloze kaas; Interne grens vetgehalte niet-volvette kaas; Algemeen Agrarisch archief; Gezondheidsdienst; Veeziektebestrijding; Instelling rang van Hoofd-ass. 1e klasse en daaruit voortvloeiende kwesties; Aanschaffing dienstauto's en eigen wagens (door bemiddeling v.d. Dienst en t.b.v. de Dienst) door de Rijkszuivelconsulenten en daaruit voortvloeiende correspondentie en verplichtingen; Melkpoeder, ompakmengreglement en groep voor gecontrol. v.h. Z.K.B. voor melkpoeder en ontwerp melkpoedermerken; Klasse- indeling van door het Z.K.B. gecontroleerde boterprod.; 1946-1947; 1946; 1945-1947; 1933; 1944-1946; 1944-1947; 1943-1947; 222
    - Overzichten werkzaamheden Algemeen Zuiveloverzichten, Instructies voor personeel, Beschikkingen van algemene aard; Botermerkbeschikkingen; Kaasmerken beschikkingen; Departementszaken (decoraties); Privé stukken van Dr. Boekel; 1944-1947; 1942-1947; 1943-1947; 1947; 1945; 278
    - Jaarverslagen R.Z.C. schappen, 278
      - Groningen, Drenthe, Friesland 1946-1947
      - Overijssel 1940-1947
      - Gelderland 1943-1947
      - Utrecht 1940-1947
      - Noord-Holland 1940-1947
      - Zuid-Holland 1939-1947
      - Zeeland 1941-1947
      - Noord-Brabant 1947
      - Limburg 1943-1947
      - Jaarverslag R.Z.C. voor consumptiemelk te 's-Gravenhage 1951-1952
    - Huisvesting der R.Z.C. schappen + personeel, Contrôlestat. voor zuivel prod. te Leiden (corr. Huish. reglementen, statuten en jaarverslagen); Verplichte aansluiting bij de boter controlestations; Bezoeken aan Zuivelconsulentschappen; Commissie bedrijfschappen i.z. zuivelonderwijs; Stichting voor melkhygiëne; Rapport bezoek aan Engeland door N.C.V.; StandaardisatieCommissie consumptiemelk; Correspondentie Veeteeltberichten; Kaasmelkpasteurisatie; Invoering nieuw rijksbotermerk; 1947; 1946-1947; 1943-1947; 1946; 1942-1944; 1940-1947; 1947-1952; 280
    - Stukken uit de collectie van dr. Boekel; P.B.N.A., Adviescommissie verplaatsing van de Rijkszuivelschool te Bolsward; Botermachine dr. Fritz; Onderzoekingen betreffende de consistentie van boter en Het Löhnisfonds; Vergaderingen R.Z.C. en div. rapporten o.a.; Het Zuivelconsulentwezen deg. regelen v.d. R.Z.C.; 1947; 1908-1912; 282
    - Boeken inventaris R.Z.C. en meubilair en hulpmiddelen, 283
    - Boeken inventaris R.Z.C. en meubilair en hulpmiddelen, 284
    - College v. Directeuren van Boter- en Kaas controlestations notulen niet compleet, 1931-1956; 285
      Archief R.Z.I.
    - Löhnis fonds, Ontslag Insp. v.d. Landb.; de Heer F.B. Löhnist; 1916; 286
    - Agenda's, 287-289
      - Bestanddeel 1, 287
      - Bestanddeel 2, 288
      - Bestanddeel 3, 289
- RIJKSZUIVELINSPECTIE
  - Benoeming, ontslag enz. Rijkszuivel inspecteurs, 1921-1927; 388; 1 doos
    Dossier 19b
  - Benoeming, ontslag enz. Rijkszuivelinspecteurs, 1928-1939; 389; 1 doos
  - Personeel Rijkszuivelinspectie en zuivelconsulenten. Diversen, 1890-1959; 405; 1 doos
  - Personeel Rijkszuivelinspectie en zuivelconsulenten, 20e eeuw; 407; 1 doos
  - Stukken betreffende de crisis tijdens de Eerste Wereldoorlog, 408-411
    - Bestanddeel 1, 408
    - Bestanddeel 2, 409
    - Bestanddeel 3, 410
    - Bestanddeel 4, 411